臺灣板橋地方法院刑事判決　　　　　　　96年度易字第1901號
公　訴　人　臺灣板橋地方法院檢察署檢察官
被　　　告　甲○○○○○○○○.
上列被告因傷害等案件，經檢察官提起公訴（96年度偵字第662
號），本院判決如下：
    主      文
甲○○○○○○○○ ○○○○○○○○○○ ○○○○○ ○○○○○○○○傷害人之身體，處拘役
參拾日，如易科罰金，以新臺幣壹仟元折算壹日；減為拘役拾伍
日，如易科罰金，以新臺幣壹仟元折算壹日；又以強暴妨害人行
使權利，處拘役貳拾日，如易科罰金，以新臺幣壹仟元折算壹日
；減為拘役拾日，如易科罰金，以新臺幣壹仟元折算壹日。應執
行拘役貳拾日，如易科罰金，以新臺幣壹仟元折算壹日。
其餘被訴無故侵入他人住宅罪部分，公訴不受理。
    事      實
一、甲○○○○○○○○ ○○○○○○○○○○ ○○○○○ ○○○○○○○○（下稱Levy）與乙
    ○○原係男女朋友關係，2 人並同居於臺北縣土城市○○街
    79號9 樓住處（亞東三星社區），後因2 人個性不合，於民
    國95年7 月間分手，Levy乃搬離上開住處，Levy因心有不甘
    ，且欲挽回乙○○，竟基於侵入住宅之犯意，於95年9 月1
    日上午，未經乙○○之同意，持其與乙○○同居期間所持有
    之上揭住處鑰匙，無故侵入乙○○上開住處屋內（無故侵入
    他人住宅罪部分，業經乙○○撤回告訴，詳如後述）。嗣乙
    ○○於同日12時許返回住處，見Levy在屋內，急欲離去，Le
    vy另基於傷害及妨害他人行使權利之犯意，強拉乙○○之手
    臂，阻止乙○○離去，而此強暴之手段，妨害乙○○行使權
    利，並致乙○○受有左前臂瘀傷之傷害。其後乙○○欲撥打
    行動電話報警，Levy竟基於毀損及妨害他人行使權利之犯意
    ，強行將乙○○之行動電話手機搶下，並摔至地面，再用腳
    踩，以阻止乙○○報警，而此強暴之手段，妨害乙○○撥打
    行動電話之權利，並致該行動電話受有損壞，而不堪使用，
    足生損害於乙○○。
二、案經乙○○訴請臺灣板橋地方法院檢察署檢察官偵查起訴。
    理  由
壹、有罪部分（傷害、毀損、強制罪部分）：
一、上揭事實，業據被告Levy於本院審理中坦承不諱（見本院96
    年8 月10日準備程序、簡式審判筆錄），核與告訴人乙○○
    於警詢及偵查中指訴之情節相符（見95年度他字第6132號偵
    查卷第39至43頁、96年度偵字第662 號卷第9 頁至第12頁）
    ，且經證人方玉芳、陳耀輝於偵查中證述在卷（見96年度偵
    字第662 號卷第9 頁至第12頁），並有廣川醫院95年9 月4
    日廣驗字第5031號驗傷診斷書1 紙、損壞之手機照片1 幀在
    卷可佐（見95年度他字第6132號偵查卷第2 頁、第3 頁），
    足證被告出於任意性之自白，核與事實相符。本案事證明確
    ，被告之傷害、毀損、強制犯行均堪認定，應依法論科。
二、核被告所為，係犯刑法第277 條第1 項之傷害罪、第304 條
    之強制罪及同法第354 條之毀損罪。公訴人雖未就被告強行
    將乙○○之行動電話手機搶下毀損，以阻止乙○○報警，另
    涉犯強制罪之部分起訴，惟檢察官就犯罪事實一部起訴者，
    其效力及於全部，本院自得併予審理。被告各以一行為同時
    觸犯傷害、強制2 罪名，及毀損、強制2 罪名，均為想像競
    合，各應從一重之傷害罪及強制罪處斷。又被告所犯傷害與
    強制罪間，犯意各別，行為互殊，應予以分論併罰。爰審酌
    被告之素行、犯罪動機、目的、手段、所生危害，及犯罪後
    坦承犯行，犯後態度尚佳等一切情狀，各量處如主文所示之
    刑，並諭知易科罰金之折算標準，以資懲儆。未查，被告為
    本件犯罪之時間在96年4 月24日以前，且所犯之罪並無中華
    民國96年罪犯減刑條例第3 條所列情形，均應依該條例第2
    條第1 項第3 款之規定，減其刑期2 分之1 ，並定其應執行
    之刑，及均諭知易科罰金之折算標準。
貳、不受理部分（侵入住宅罪部分）：
一、公訴意旨另以：被告Levy與乙○○原係男女朋友關係，2 人
    同居於臺北縣土城市○○街79號9 樓住處（亞東三星社區）
    ，2 人因個性不合，於95年7 月間分手，Levy並搬離上開住
    處，詎Levy因心有不甘，竟基於侵入住宅之犯意，於95年9
    月1 日12時許，未經乙○○之同意，利用其與乙○○同居期
    間所持有之上揭住處鑰匙，無故侵入乙○○上開住處屋內，
    因認被告涉犯刑法第306 條之無故侵入他人住宅罪嫌等語。
二、按告訴乃論之罪，告訴人於第一審辯論終結前得撤回其告訴
    ；又告訴乃論之罪，其告訴經撤回者，應諭知不受理之判決
    ，刑事訴訟法第238 條第1 項、第303 條第3 款分別定有明
    文。
三、經查，告訴人乙○○告訴被告侵入住宅部分，起訴書認被告
    係觸犯刑法第306 條之侵入住宅罪嫌，依同法第308 條第1
    項之規定，須告訴乃論。茲告訴代理人就無故侵入罪部分，
    已於本院審理中以言詞撤回告訴，有本院96年8 月10日準備
    程序筆錄1 份在卷可稽，揆諸上開說明，就無故侵入罪部分
    ，應諭知不受理之判決。
據上論斷，依刑事訴訟法第299 條第1 項前段、第303 條第3 款
，刑法第277 條第1 項、第304 條、第354 條、第55條，第41條
第1 項前段、第51條第6 款，刑法施行法第1 條之1 ，中華民國
96年罪犯減刑條例第2 條第1 項第3 款、第7 條，判決如主文。
本案經檢察官郭季青到庭執行職務
中　　華　　民　　國　　96　　年　　8 　　月　　31　　日
                  刑事第十九庭  法　官  曾正耀
以上正本證明與原本無異。
如不服本判決，應於判決送達後10日內向本院提出上訴狀 (應附
繕本)， 上訴於臺灣高等法院。
                                書記官  陳淑怡
中　　華　　民　　國　　96　　年　　8　　 月　　31　　日
附錄本案論罪科刑法條：
刑法第277條
傷害人之身體或健康者，處3 年以下有期徒刑、拘役或1 千元以
下罰金。犯前項之罪因而致人於死者，處無期徒刑或7 年以上有
期徒刑；致重傷者，處3 年以上10年以下有期徒刑。
刑法第304條第1項
以強暴、脅迫使人行無義務之事或妨害人行使權利者，處3 年以
下有期徒刑、拘役或3 百元以下罰金。
刑法第354條
毀棄、損壞前2 條以外之他人之物或致令不堪用，足以生損害於
公眾或他人者，處2 年以下有期徒刑、拘役或5 百元以下罰金。
